臺灣板橋地方法院刑事判決　　　　　　　　　　　　　　九十一年度交自字第五號
　　自　訴　人　甲○○
　　被　　　告　丁○○
右列被告因過失傷害案件，經自訴人提起自訴，本院判決如左：
    主  文
丁○○從事業務之人，因業務上之過失傷害人，處有期徒刑貳月，如易科罰金，以參
佰元折算壹日。
    事  實
一、丁○○係計程車司機，為從事業務之人，前因業務過失致死案件，經臺灣高等法
    院以七十四年度交上訴字第一○四號判處有期徒刑四月，緩刑三年確定，於民國
    七十七年八月十三日緩刑期滿（不構成累犯）。其於九十年九月二十一日一時許
    ，駕駛車牌號碼為Ｅ五─四○○號營業小客車，沿臺北縣永和市○○路西向行駛
    ，於行經中正路、永貞路交岔路口欲為左轉永貞路之時，適有由乙○○（男，七
    十一年四月二日生）駕駛、附載乘客丙○○、車牌號碼為ＢＦＭ─二○○號重型
    機車由對向駛來欲直行通過該交岔路口，丁○○原應注意汽車行駛至交岔路口轉
    彎時，轉彎車應讓直行車先行，且依當時之狀況並無不能注意之情事，竟疏未注
    意對向直行車輛情形即率爾搶先左轉，致其汽車左前方撞及乙○○所駕機車之左
    踏板，使乙○○及李鈺婷因而人車倒地，乙○○因此受有左脛骨骨幹開放性骨折
    、左足踝內側踝骨骨折、多處擦傷撕裂傷等傷害（李鈺婷受傷部分未據告訴及自
    訴）。
二、案經乙○○之父甲○○於九十一年三月十九日以被害人法定代理人之身分提起自
    訴。
    理  由
一、右揭犯罪事實，業據被告丁○○自白不諱在卷，核與自訴人之指述、證人乙○○
    、丙○○在本院及警訊中之證述相符，復有道路交通事故調查報告表在卷可資佐
    證，堪信屬實。雖被告尚辯稱當時乙○○車速過快又有喝酒，伊看見乙○○之機
    車時雖已剎車但仍發生撞擊云云，然證人乙○○嚴予否認有車速過快之情事，並
    證稱當時其與被告均有減速，以為被告會讓其先行，乃繼續直行，於快到被告所
    駕車處時，被告突然開始行駛，其不及剎停以致兩車相撞等語；另依卷附警察對
    乙○○實施酒精呼氣測試之紀錄單顯示，乙○○呼氣酒精濃度為每公升零點一三
    毫克，並未逾法定標準值每公升零點二五毫克，自亦難認此與本件車禍之發生有
    何關連，而被告此項辯詞亦乏事證可佐，空言置辯尚難遽行採信。況按汽車行駛
    至交岔路口，其轉彎時轉彎車應讓直行車先行，道路交通安全規則第一百零二條
    第一項第六款前段定有明文，被告駕車行駛自應遵循上開規定，於左轉前先為注
    意對向是否有直行來車並為禮讓，然被告自承當時並未讓證人乙○○之直行車先
    行，復無何不能注意之情事，其有過失之情甚明。而證人乙○○係因本件車禍而
    受有如事實欄所載之傷害，則被告之過失行為與證人乙○○受傷害之結果間即有
    相當因果關係。是以本件事實明確，被告犯行堪予認定。
二、核被告所為，係犯刑法第二百八十四條第二項之業務過失傷害罪。爰審酌被告前
    因業務過失致死案件，經臺灣高等法院以七十四年度交上訴字第一○四號判處有
    期徒刑四月，緩刑三年確定，於七十七年八月十三日緩刑期滿，此有臺灣高等法
    院檢察署刑案紀錄簡覆表在卷可稽，雖不構成累犯，然已足見其前即有疏虞之情
    形，猶未能以此為戒而又有本件過失行為，顯見並無業務上應克盡注意義務之自
    我警惕，態度輕忽，參以本件被告之過失與證人乙○○所受傷害之程度、被告於
    審理中能坦認犯行，態度尚佳，惟迄仍未能與被害人達成民事和解等一切情狀，
    量處如主文所示之刑，並諭知易科罰金之標準，以示儆懲。
據上論斷，應依刑事訴訟法第三百四十三條、第二百九十九條第一項前段，刑法第二
百八十四條第二項前段、第四十一條第一項前段，罰金罰鍰提高標準條例第一條前段
、第二條，判決如主文。
中      華      民      國      九十一      年    六    月    二十六    日
                                  臺灣板橋地方法院刑事第二庭
                                          法  官  楊  博  欽
右正本證明與原本無異。
如不服本判決，應於判決送達後十日內，向本院提出上訴狀。
                                          書記官  潘  文  賢
中      華      民      國      九十一      年    六    月    二十六    日
附錄本案論罪科刑法條全文：
中華民國刑法第二百八十四條
    因過失傷害人者，處六月以下有期徒刑、拘役或五百元以下罰金，致重傷者，處
    一年以下有期徒刑、拘役或五百元以下罰金。
    從事業務之人，因業務上之過失傷害人者，處一年以下有期徒刑、拘役或一千元
    以下罰金，致重傷者，處三年以下有期徒刑、拘役或二千元以下罰金。
